Inventaris van het archief van de Rentmeester van het Kroondomein te Dordrecht, 1824-1908
Nationaal Archief, Den Haag
Rentambten Dordrecht van het Kroondomein
Kroondomein Dordrecht
oudste stuk - jongste stuk: 1824-1908
3334
26 inventarisnummer(s); 1,50 meter
Nationaal Archief, Den Haag
Rentmeester van het Kroondomein te Dordrecht
Het archief van de Rentmeester van het Kroondomein te Dordrecht (1824-1908) bevat leggers van tienden, kaarten van tienden en polders, taxatielijsten, staten van opbrengsten, notariële grossen van proces-verbalen, als mede ingekomen brieven en aanschrijvingen. Ook is er een protest van de eigenaar van de polder De Krap tegen de voorgenomen verkoop van de tienden van die polder.
Archiefvorming
Geschiedenis van het archiefbeheer
De verwerving van het archief
Het archief is bij Koninklijk Besluit of ministeriële beschikking overgebracht.
Aanwinst 1921. VROA 44 (1921) blz. 93-95.
Aanwijzingen voor de gebruiker
Openbaarheidsbeperkingen
Volledig openbaar.
Materiële beperkingen
Het archief kent geen beperkingen voor het raadplegen van stukken als gevolg van slechte materiële staat.
Aanvraaginstructie
Openbare archiefstukken kunnen online worden aangevraagd en gereserveerd. U kunt dit ook via de terminals in de studiezaal van het Nationaal Archief doen. Om te kunnen reserveren dient u de volgende stappen te volgen:
Creëer een account of log in.
Selecteer in de archiefinventaris een archiefstuk.
Klik op ‘Reserveer’ en kies een tijdstip van inzage.
Verwant materiaal
Beschikbaarheid van kopieën
Inventarisnummers van dit archief zijn niet in kopievorm beschikbaar
Beschrijving van de series en archiefbestanddelen
- Legger der tienden, toebehorende aan de Algemeene Nederlandsche Maatschappij tot bevordering van de Volksvlijt, na 1842 's Konings particuliere domeinen, gelegen onder het kantoor Papendrecht en Sliedrecht, aangelegd 20 maart 1824, bijgehouden tot 1851., 1824-1851; 1; 1 deel
- Legger der tienden, toebehorende aan. de Algemeene Nederlandsche Maatschappij tot bevordering van de Volksvlijt, na 1842 's Konings particuliere domeinen, gelegen onder het kantoor Dordrecht en Oud-Beierland, aangelegd 20 maart 1824, bijgehouden tot 1851., 1824-1851; 2; 1 deel
- Legger der tienden in het rentambt Dordrecht, behorende tot 's Konings particuliere domeinen, na 1855 Kroondomein, aangelegd 21 februari 1852, bijgehouden tot 1889., 1852-1889; 3; 1 deel
- Legger der tienden in het rentambt Dordrecht, behorende tot het Kroondomein, aangelegd 12 juni 1883, bijgehouden tot 1908., 1883-1908; 4; 1 deel
- Kaart der gemeente Dubbeldam, sectie F, aanwijzende zes tiendblokken, waarvan twee afgekocht., z.j.; 5; 1 stuk M.S.; Schaal 1: 2500.
  kaart
- Kaart van de Ouden Polder, de Middenpolder, de Zuidpolder, de Benedenpolder en de Zuid-Westpolder., z.j.; 6; 1 stuk M.S.; Schaal 1:2500.
- Veldkaart der tienden, behorende tot het rentambt Dordrecht., z.j.; 7; 1 stuk Gedrukt.
- Taxatielijsten van de te verpachten tienden onder het kantoor Dordrecht, behorende aan de Algemeene Nederlandsche Maatschappij ter begunstiging van de Volksvlijt., 1830-1842; 8; 29 stukken
- Taxatielijsten van te verpachten tienden door de administratie van 's Konings particuliere domeinen onder het kantoor Dordrecht., 1843-1855; 9; 33 stukken
  De lijst van 1846 ontbreekt.
- Taxatielijsten van te verpachten tienden van het Kroondomein in het rentambt Dordrecht., 1856-1881; 10; 66 stukken
- Staten van de opbrengst der verpachtingen van de tienden in het rentambt Dordrecht, toekomende aan de Maatschappij tot bevordering der Volksvlijt., 1830-1832; 11; 32 stukken
- Staten van de opbrengst der verpachting van de tienden van 's Konings particuliere domeinen in het rentambt Dordrecht., 1843-1855; 12; 43 stukken
- Staten van de opbrengst der verpachting van de tienden van het Kroondomein in het rentambt Dordrecht., 1856-1908; 13; 133 stukken
- Staten van de hoeveelheid en het soort van het gewas der tienden van 's Konings particuliere domeinen in het rentambt Dordrecht., 1850-1855; 14; 15 stukken
- Staten van de hoeveelheid en het soort van gewas der tienden van het Kroondomein in het rentambt Dordrecht., 1856-1908; 15; 103 stukken
  De staten van 1876, 1877 en 1900 ontbreken.
- Notariële grossen van het proces-verbaal van de verkoop der tienden in het rentambt Dordrecht, toebehorende aan de Nederlandsche Maatschappij tot bevordering van de Volksvlijt., 1830-1842; 16; 34 stukken
  De grosse van 1832 ontbreekt.
- Notariële grossen van het proces-verbaal van de verkoop der tienden in het rentambt Dordrecht, behorende tot 's Konings particuliere domeinen., 1843-1855; 17; 28 stukken
- Notariële grossen van het proces-verbaal van de verkoop der tienden in het rentambt Dordrecht, behorende tot het Kroondomein., 1856-1906; 18; 60 stukken
  De grossen van 1862, 1863, 1876 en 1897 ontbreken.
- Brieven en aanschrijvingen van de directeur der Algemeene Maatschappij tot bevordering van de Volksvlijt en van de minister van Financiën, ingekomen bij de ontvanger der domeinen te Dordrecht, belast met het beheer der domeinen van genoemde Maatschappij., 1823-1842; 19; 48 stukken
- Brieven en aanschrijvingen van de administrateur van 's Konings particuliere domeinen, ingekomen bij de ontvanger te Dordrecht., 1843-1855; 20; 54 stukken
- Brieven en aanschrijvingen van de administrateur van het Kroondomein, ingekomen bij de rentmeester der domeinen in het rentambt Dordrecht., 1856-1908; 21; 168 stukken
- Brieven, ingekomen bij de rentmeester van 's-Konings particuliere domeinen, over de weigering van Boudewijn Muller te Groot Ammers om tienden te betalen., 1852 juli 2-december 6; 22; 21 stukken
- Staten van de opbrengst der tienden van de heerlijkheid Papendrecht en Matena en de verdeling daarvan tussen de stad Dordrecht, als eigenares der heerlijkheid, en het domein, met bijbehorende brieven aan de rentmeester van 's Konings particuliere domeinen te Dordrecht., 1822-1854, 1846-1854; 23; 18 stukken
- Concept van de condities en voorwaarden veer de verpachting der tienden van 's Konings particuliere domeinen onder het rentambt Dordrecht, met daarin aangebrachte wijzigingen., 1854; 24; 1 stuk
- Akten van beëdiging van taxateurs der tienden., 1845, 1853, 1854 en 1856; 25; 6 stukken
- Protest van deeigenaar van de polder De Krap, gemeente De Mijl, tegen de voorgenomen verkoop der tienden van die polder door de rentmeester van 's Konings particuliere domeinen te Dordrecht., 1853 juli 22; 26; 1 stuk